【裁判字號】    95,中簡上,228
【裁判日期】    950619
【裁判案由】    竊盜
【裁判全文】
臺灣臺中地方法院刑事判決    九十五年度中簡上字第二二八號
上  訴  人  臺灣臺中地方法院檢察署檢察官
被      告  丙○○
                    之6
                    （現羈押在臺灣臺中看守所）
上列上訴人因被告竊盜案件，不服本院臺中簡易庭九十五年度中
簡字第七六五號中華民國九十五年四月三日第一審簡易判決（聲
請案號：臺灣臺中地方法院檢察署九十五年度偵緝字第四三八號
），提起上訴，及該署檢察官移送併辦（九十五年度偵字第七０
六０、七三一五號），本院合議庭認為不宜以簡易判決處刑，改
依通常程序審理，逕為第一審判決如下：
    主    文
原判決撤銷。
丙○○連續竊盜，處有期徒刑伍月，如易科罰金，以參佰元折算
壹日。
    犯罪事實
一、丙○○意圖為自己不法之所有，並基於概括之犯意，而連續
    於：
    (一)九十四年十月四日二十一時十二分許，利用至台中巿西屯
      區○○路○段一一六之三號「鴻華中醫診所」求診之機會
      ，潛入該診所之二樓，竊取價值約新台幣（下同）四千元
      之健康食品一批。
    (二)九十五年一月十四日十時四十三分許、十一時十二分許、
      十一時二十六分許、十三時二十五分許，接續在台中市西
      屯區○○○路一五一號之統一超級便利商店內，共計竊得
      77乳加巧克力禮盒八盒、元本山海苔禮盒四盒、新東陽肉
      品禮盒一盒、瑞兆肉品禮盒一盒、Always巧克力禮盒二盒
      、法國薄片禮盒五盒、奇博利禮盒二盒、星巴克禮盒二盒
      、義美蛋捲禮盒六盒、比利時禮盒二盒、喜年來蛋捲禮盒
      二盒、布丁狗禮盒三盒、Disney九烤海苔禮盒二盒、香頌
      卡貝羅禮盒五盒；惟於九十四年一月十四日十三時三十分
      許最後一次行竊得手後，隨即為該超商之店員己○○發覺
      而追出店外，適有路人林晨幫忙追捕後，報警查悉上情並
      起出上開其所竊得之贓物。
    (三)九十五年一月二十二日二十一時五十分許，在台中巿北區
      ○○路○段一六一號中友百貨股份有限公司Ａ棟六樓由乙○○所看管之專櫃，趁乙○○不注意時，竊得男用襯衫三
      件。
    (四)九十五年三月三十一日十八時三十分許，在台中巿西屯區
      ○○路上之衣蝶百貨股份有限公司由丁○○看管之「MISS
      」專櫃內，竊得價值共計一萬三千四百元之女鞋五雙，經
      丁○○及時報警後，為警在台中巿巿政路與惠來口路查獲
      ，扣得上述之女鞋五雙。
二、案經台中巿警察局第六分局報請臺灣臺中地方法院檢察署檢
    察官偵查後聲請以簡易判決處刑，及該署檢察官移送併辦。
    理    由
一、上開犯罪事實業據被告丙○○於警詢、檢察官訊問及本院審
    理時均自白無誤，而認罪在卷。且查：(一)前揭被告多次竊盜
    之犯行，業據被害人即鴻華中醫診所副院長甲○○、己○○
    、乙○○、丁○○及證人林晨等人於警詢時分別將各自失竊
    及協助追補被告之過程敘明在卷，並有被害人甲○○所提出
    該診所內監視器拍得之光碟一片暨翻拍之照片四張、該超商
    負責人許景盛所出具之贓物認領保管單一紙、該超商之現場
    照片及警方起出被告在該超商所竊得贓物之照片共八張、中
    友百貨股份有限公司監視器所翻拍之照片四張、衣蝶百貨股
    份有限公司內「MISS」專櫃之現場照片四張及丁○○所出具
    之贓物認領保管單一紙等附卷可證；(二)從上述其他調查所得
    之證據，足見被告認罪之自白與事實相符，亦可採為證據。
    故本件事證明確，被告多次竊盜之犯行，已足可認定。
二、核被告丙○○所為，係犯刑法第三百二十條第一項之竊盜罪
    。被告先後四次竊盜之行為，時間緊接，所犯構成要件相同
    ，顯係基於概括之犯意反覆所為，為連續犯，應依刑法第五
    十六條，從情節較重之犯罪事實欄一之(四)部分論以一罪，並
    加重其刑。原審判決僅就原聲請簡易判決處刑意旨即前開犯
    罪事實欄一之(一)、(二)等部分對被告論罪科刑，雖無不合，惟
    未及斟酌犯罪事實欄一之(三)、(四)等部分，檢察官因而提起上
    訴，為有理由；且因檢察官移送併辦犯罪事實欄一之(三)、(四)
    等其他連續犯之犯罪事實後，本件已不適宜仍以簡易判決處
    刑，故應撤銷原判決，改依通常程序審理，並由本院逕為第
    一審判決。爰審酌被告前已有數次竊盜前科，卻未反省警惕
    ，具有較高之可責性，並再考量其犯罪之動機、目的、手段
    、方法、所得、所生危害及坦承犯行之態度等一切情狀後，
    量處如主文所示之刑，並諭知如易科罰金之折算標準。
三、臺灣臺中地方法院檢察署九十五年度偵字第七０六０、七三
    一五號等移送併辦部分，雖未經起訴，惟因與本件所聲請簡
    易判決處刑者具有連續犯之裁判上一罪關係，屬同一案件，
    亦為起訴之效力所及，故本院自得併予審酌。
據上論斷，應依刑事訴訟法第四百五十五條之一第一項、第三項
、第四百五十二條、第四百五十一條之一第四項但書第二款後段
、第三百六十九條第一項前段、第三百六十四條、第二百九十九
條第一項前段，刑法第五十六條、第三百二十條第一項、第四十
一條第一項前段，罰金罰鍰提高標準條例第一條前段、第二條，
判決如主文。
本案經檢察官戊○○到庭執行職務。
中    華    民    國    95    年    6     月    19    日
                  刑事第十二庭  審判長法  官  王鏗普
                                      法  官  唐敏寶
                                      法  官  莊深淵
上正本證明與原本無異。
如不服本判決，應於送達後十日內向本院提出上訴狀（須附繕本
），上訴於台灣高等法院台中分院。
                                      書記官  何惠文
中    華    民    國    95    年    6     月    19    日
附錄本案論罪科刑法條全文
刑法第三百二十條：
意圖為自己或第三人不法之所有，而竊取他人之動產者，為竊盜
罪，處五年以下有期徒刑、拘役或五百元以下罰金。
意圖為自己或第三人不法之利益，而竊佔他人之不動產者，依前
項之規定處斷。
前二項之未遂犯罰之。


司法院資訊處製作；財團法人民間司法改革基金會備份。
